【裁判字號】    97,訴,96
【裁判日期】    970219
【裁判案由】    毒品危害防制條例
【裁判全文】
臺灣板橋地方法院刑事判決                97年度訴字第96號
公  訴  人  臺灣板橋地方法院檢察署檢察官
被      告  甲○○
上列被告因違反毒品危害防制條例案件，經檢察官提起公訴（96
年度毒偵字第9444號），本院受理後被告為有罪之陳述，經合議
庭裁定由受命法官獨任進行簡式審判程序，判決如下：
    主  文
甲○○施用第一級毒品，累犯，處有期徒刑拾月。扣案之注射針
筒壹支沒收。
    事  實
一、甲○○前於民國89年間因施用毒品案件，經本院以89年度毒
    聲字第4797號裁定送觀察、勒戒後，認無繼續施用毒品之傾
    向，經臺灣板橋地方法院檢察署檢察官於89年8 月21日以89
    年度毒偵字第1601號、89年度毒偵字第5458號為不起訴處分
    確定。又於90年間因施用毒品案件，經臺灣桃園地方法院以
    90年度毒聲字第4615號裁定送勒戒處所觀察、勒戒後，認有
    繼續施用毒品之傾向，再經同院以91年度毒聲字第3426號裁
    定令入戒治處所施以強制戒治，並由臺灣桃園地方法院檢察
    署檢察官提起公訴，其中強制戒治部分於92年11月27日期滿
    執行完畢，起訴部分則經同院於92年4 月4 日以92年度訴字
    第108 號判處有期徒刑八月，於92年11月17日確定；又於91
    年間因施用毒品案件，經本院於92年8 月26日以92年度易字
    第2253號判處有期徒刑三月，於92年9 月26日確定，上開兩
    案罪刑，再經本院以92年度聲字第2103號裁定應執行有期徒
    刑十月確定，於93年9 月9 日縮刑期滿執行完畢（構成累犯
    ）。甲○○繼於96年間因施用毒品案件，經本院於96年4 月
    4 日以96年度訴緝字第55號判處有期徒刑一年，於96年6 月
    11日確定；又於同年間因施用毒品案件，經本院於96年6 月
    29日以96年度訴字第1338號就施用第一、二級毒品部分分別
    判處有期徒刑八月、四月，應執行有期徒刑十月，於96年9
    月21日確定，上開兩案罪刑，再經本院以96年度聲減字第77
    14號裁定各減為有期徒刑六月、四月、二月，應執行有期徒
    刑十月確定（嗣於96年11月16日入監，現尚執行中）。猶不
    知悔改，竟仍基於施用第一級毒品海洛因之犯意，於96年11
    月14日下午4 時許，在臺北縣樹林市○○路52巷8 號2 樓之
    友人住處內，以注射針筒注入體內之方式施用第一級毒品海
    洛因一次。嗣於96年11月15日晚上9 時30分許，在上址友人
    住處為警查獲，並扣得其所有供己施用毒品海洛因所用之注
    射針筒一支，且經警採尿驗悉。
二、案經臺北縣政府警察局新莊分局報請臺灣板橋地方法院檢察
    署檢察官偵查起訴，經本院合議庭裁定以簡式審判程序審理
    。
    理  由
一、訊據被告甲○○於本院審理時對其於上揭時、地施用第一級
    毒品海洛因之犯行，業已坦承不諱，又被告經警詢問後所採
    集之尿液經送檢驗結果，呈施用第一級毒品海洛因之鴉片類
    藥物陽性反應，有臺灣檢驗科技股份有限公司於96年12月5
    日出具之濫用藥物尿液檢驗報告一件附卷可稽。復有被告所
    有供己施用毒品海洛因所用之注射針筒一支扣案可證。再者
    ，被告前於89年間因施用毒品案件，經本院以89年度毒聲字
    第4797號裁定送觀察、勒戒後，認無繼續施用毒品之傾向，
    經臺灣板橋地方法院檢察署檢察官於89年8 月21日以89年度
    毒偵字第1601號、89年度毒偵字第5458號為不起訴處分確定
    ；又於90年間因施用毒品案件，經臺灣桃園地方法院以90年
    度毒聲字第4615號裁定送勒戒處所觀察、勒戒後，認有繼續
    施用毒品之傾向，再經同院以91年度毒聲字第3426號裁定令
    入戒治處所施以強制戒治，於92年11月27日期滿執行完畢，
    此有臺灣高等法院被告前案紀錄表附卷可參，是被告乃經觀
    察、勒戒及強制戒治執行完畢釋放後，五年內再犯施用毒品
    之犯行，至為灼然。綜上，足認被告自白與事實相符，罪證
    明確，犯行洵堪認定。
二、查海洛因係毒品危害防制條例第2 條第2 項第1 款所列之第
    一級毒品。核被告所為，係犯毒品危害防制條例第10條第1
    項之施用第一級毒品罪。被告於施用毒品海洛因而持有該毒
    品之低度行為，應為施用之高度行為所吸收，不另論罪。查
    被告前於90年間因施用毒品案件，經臺灣桃園地方法院於92
    年4 月4 日以92年度訴字第108 號判處有期徒刑八月，於92
    年11月17日確定；又於91年間因施用毒品案件，經本院於92
    年8 月26日以92年度易字第2253號判處有期徒刑三月，於92
    年9 月26日確定，上開兩案罪刑，再經本院以92年度聲字第
    2103號裁定應執行有期徒刑十月確定，於93年9 月9 日縮刑
    期滿執行完畢，有臺灣高等法院被告前案紀錄表在卷可按，
    其於有期徒刑執行完畢後五年以內故意再犯本案之罪，係屬
    累犯，應依刑法第47條第1 項之規定加重其刑。爰審酌被告
    年值青壯，不思尋求正當之身心發展，前曾有毒品前科，仍
    不知警惕，竟又施用足以導致精神障礙、性格異常，甚至造
    成生命危險之毒品，戕害一己之身心健康，對社會治安可能
    之危害程度非微，惟其於犯罪後尚能坦承犯行等一切情狀，
    量處如主文所示之刑，以示懲儆。
三、扣案之注射針筒一支，係被告所有供己施用毒品海洛因所用
    之物，業據被告於審理時供認在卷，爰依刑法第38條第1 項
    第2 款規定，併予宣告沒收。
據上論斷，應依刑事訴訟法第273 條之1 第1 項、第299 條第1
項前段，毒品危害防制條例第10條第1 項，刑法第11條前段、第
47條第1 項、第38條第1 項第2 款，判決如主文。
本案經檢察官劉仕國到庭執行職務
中    華    民    國    97    年    2     月    19    日
                  刑事第一庭    法  官  張江澤
以上正本證明與原本無異。
如不服本判決，應於判決送達後10日內，向本院提出上訴狀。
                                書記官  林怡秀
中    華    民    國    97    年    2     月    19    日
附錄本案論罪科刑法條全文：
毒品危害防制條例第10條
施用第一級毒品者，處六月以上五年以下有期徒刑。
施用第二級毒品者，處三年以下有期徒刑。


司法院資訊處製作；財團法人民間司法改革基金會備份。
